臺灣新北地方法院刑事判決
111年度易字第265號
公  訴  人  臺灣新北地方檢察署檢察官
被      告  廖進吉

                    籍設臺北市○○區○○○路0段000號0樓                     （臺北市萬華戶政事務所）

上列被告因竊盜案件，經檢察官提起公訴（110年度偵緝字第297
7號），本院判決如下：
    主  文
廖進吉犯竊盜罪，共參罪，各處有期徒刑貳月，如易科罰金，均
以新臺幣壹仟元折算壹日。又犯毀越門窗竊盜罪，處有期徒刑陸
月，如易科罰金，以新臺幣壹仟元折算壹日。應執行有期徒刑捌
月，如易科罰金，以新臺幣壹仟元折算壹日。
未扣案之犯罪所得新臺幣拾玖萬玖仟柒佰捌拾元沒收，於全部或
一部不能沒收或不宜執行沒收時，追徵其價額。
    事  實
一、廖進吉意圖為自己不法之所有，基於竊盜之犯意，分別於民
    國109年7月12日23時55分許至13日0時6分許、20日3時11分
    許至22分許、25日1時35分許至45分許、8月24日0時46分許
    至1時16分許，4次前往址設新北市○○區○○○路000○0號「勤億
    蛋品科技股份有限公司」（下稱勤億公司），其中最後1次
    係以撬開窗戶方式入內，並竊取勤億公司內貨款共新臺幣（
    下同）19萬9,780元得手。
二、案經吳志維、陳昱舜、劉明軒、紀宏霖、王正宇訴由新北市
    政府警察局三重分局報告臺灣新北地方檢察署檢察官偵查起
    訴。
    理  由
一、訊據被告廖進吉對於上開犯罪事實均坦承不諱，核與證人即
    告訴人吳志維、陳昱舜、劉明軒、紀宏霖、王正宇於警詢及
    偵查中之證述相符，並有監視器錄影翻拍照片3份、現場照
    片、勤億蛋品科技股份有限公司客戶帳齡明細表各1份在卷
    可稽，足認被告任意性自白與事實相符，本案事證明確，被
    告犯行堪以認定，應依法論科。
二、論罪科刑：
　㈠核被告前3次所為，均係犯刑法第320條第1項之竊盜罪；最後
    1次所為，係犯刑法第321條第1項第2款之毀越門窗竊盜罪。
　㈡按刑法第321條第1項第1款所謂有人居住之建築物，雖不以行
    竊時居住之人即在其內為必要，但必須通常為人所居住之處
    所，始足以當之。本件被告行竊之地點為勤億公司，且公司
    夜間並無警衛留宿看守，自難認係有人居住之建築物。起訴
    書另認被告第2、3次係以毀越門扇之方式行竊，與被告自白
    情節不符，且未有足夠之事證可佐，亦屬無據。是公訴意旨
    認被告前3次所為係犯加重竊盜罪，尚有未洽，惟因起訴之
    基本社會事實同一，爰依法變更起訴法條。至公訴意旨認被
    告最後1次另涉犯刑法第321條第1項第1款侵入有人居住建築
    物之加重竊盜，容有誤會，惟此僅係加重條件認定有異，尚
    不生變更起訴法條問題，附此說明。
　㈢被告所犯上開4罪，犯意各別，行為互殊，應分論併罰。
　㈣爰以行為人之責任為基礎，並審酌被告係因不滿遭勤億公司
    解雇而為上開犯行之犯罪動機，其均係騎乘機車於深夜進入
    上址行竊，最後1次則以撬開窗戶方式入內等犯罪手段，其
    於警詢時自稱經濟狀況勉持，並於本院審理時自稱先前從事
    外送員之工作，父親過世、母親在養老院等生活狀況，被告
    先前並無任何論罪科刑紀錄，可見品行尚可，被告自稱國小
    畢業之智識程度，被告所竊得之財物價值及犯罪所生損害，
    被告坦承犯行，惟未與上開告訴人達成和解或賠償其等損害
    之犯後態度等一切情狀，分別量處如主文所示之刑，並諭知
    如易科罰金之折算標準，暨綜合考量被告之人格，及其所犯
    上開各罪均係竊盜罪，於刑法第51條第5款所定範圍內，審
    酌刑罰邊際效應隨刑期遞減、被告所生痛苦程度隨刑期遞增
    及其復歸社會之可能性等情，定其應執行之刑，復諭知所定
    之刑如易科罰金之折算標準，以示懲儆。
三、被告所竊19萬9,780元，核屬其本案之犯罪所得，雖未扣案
    ，仍應依刑法第38條之1第1項前段規定宣告沒收，並依同條
    第3項規定諭知於全部或一部不能沒收或不宜執行沒收時，
    追徵其價額。
據上論斷，應依刑事訴訟法第299條第1項前段、第300條，判決
如主文。
本案經檢察官陳伯青提起公訴，檢察官秦嘉瑋到庭執行職務。
中　　華　　民　　國　　111 　年　　9 　　月　　16　　日
                  刑事第十二庭  法　官  陳志峯
以上正本證明與原本無異。
如不服本判決應於收受送達後20日內向本院提出上訴書狀，並應
敘述具體理由。其未敘述上訴理由者，應於上訴期間屆滿後20日
內向本院補提理由書(均須按他造當事人之人數附繕本)「切勿逕
送上級法院」。
                                書記官　喻誠德
中　　華　　民　　國　　111 　年　　9 　　月　　16　　日
附錄本案論罪科刑法條全文：　
刑法第320條　　
意圖為自己或第三人不法之所有，而竊取他人之動產者，為竊盜
罪，處五年以下有期徒刑、拘役或五十萬元以下罰金。
意圖為自己或第三人不法之利益，而竊佔他人之不動產者，依前
項之規定處斷。
前二項之未遂犯罰之。
刑法第321條　
犯前條第一項、第二項之罪而有下列情形之一者，處六月以上五
年以下有期徒刑，得併科五十萬元以下罰金：
一、侵入住宅或有人居住之建築物、船艦或隱匿其內而犯之。
二、毀越門窗、牆垣或其他安全設備而犯之。
三、攜帶兇器而犯之。
四、結夥三人以上而犯之。
五、乘火災、水災或其他災害之際而犯之。
六、在車站、港埠、航空站或其他供水、陸、空公眾運輸之舟、
    車、航空機內而犯之。
前項之未遂犯罰之。